【裁判字號】    95,訴,2579
【裁判日期】    950811
【裁判案由】    毒品危害防制條例
【裁判全文】
臺灣高雄地方法院刑事判決              95年度訴字第2579號
公  訴  人  臺灣高雄地方法院檢察署檢察官
被      告  乙○○
                   （現在臺灣高雄第二監獄執行中）
上列被告因違反毒品危害防制條例案件，經檢察官提起公訴（95
年度毒偵字第4422號），嗣因被告就被訴事實為有罪之陳述，經
本院告知簡式審判程序意旨，並聽取公訴人及被告之意見後，本
院合議庭裁定由受命法官獨任依簡式審判程序審理，判決如下：
    主  文
乙○○施用第一級毒品，累犯，處有期徒刑拾月。
    事  實
一、乙○○前於民國94年間，因竊盜案件，經本院以94年度簡字
    第4535號判處有期徒刑4 月確定，甫於95年2 月24日縮刑期
    滿，翌日因徒刑執行完畢出監。其於92年間，因施用毒品案
    件，經本院以92年度毒聲字第4426號裁定送觀察、勒戒後，
    認有繼續施用毒品之傾向，再經本院以92年度毒聲字第5896
    號裁定令入戒治處所施以強制戒治，嗣經裁定停止戒治，所
    餘戒治期間付保護管束，而於93年5 月19日出所，嗣於同年
    9 月12日保護管束期滿未經撤銷視為執行完畢。詎其於前開
    強制戒治執行完畢釋放後5 年內仍不知悔悟，竟基於施用第
    一級毒品海洛因之犯意，於95年3 月30日中午12時許，在高
    雄縣路竹鄉○○路468 巷2 號住處房間內，以針筒注射之方
    式，施用第一級毒品海洛因1 次。嗣於同年月31日下午4 時
    40分許，行經高雄縣路竹鄉○○路327 巷內，因形跡可疑遭
    警盤查，經其同意採尿受檢結果呈嗎啡、可待因陽性反應，
    始知上情。
二、案經高雄縣政府警察局湖內分局報請臺灣高雄地方法院檢察
    署檢察官偵查起訴。
    理  由
壹、程序方面
    按本件被告乙○○所犯係死刑、無期徒刑、最輕本刑為3 年
    以上有期徒刑以外之罪，其於準備程序就前揭被訴事實為有
    罪之陳述，經受命法官告知簡式審判程序之旨，並聽取其與
    公訴人之意見後，本院認無不得或不宜改依簡式審判程序進
    行之處，爰依刑事訴訟法第273 條之1 第1 項、第284 條之
    1 ，裁定本件由受命法官獨任進行簡式審判程序，合先敘明
    。
貳、實體方面
一、上揭事實，業據被告於本院審理時坦承不諱，且其經警採集
    之尿液，經送往臺灣檢驗科技股份有限公司以GC/MS 方法（
    氣相層析/ 質譜儀法）檢驗，結果確呈第一級毒品海洛因代
    謝後之嗎啡及可待因陽性反應，此有該公司95年4 月14日檢
    體編號湖警0083號濫用藥物尿液檢驗報告1 紙可稽（見偵卷
    第15頁），足認被告上開自白確與事實相符，洵堪採為論罪
    科刑之依據。
二、查被告前於92年間，因施用毒品案件，經本院以92年度毒聲
    字第4426號裁定送觀察、勒戒後，認有繼續施用毒品之傾向
    ，再經本院以92年度毒聲字第5896號裁定令入戒治處所施以
    強制戒治，嗣經裁定停止戒治，所餘戒治期間付保護管束，
    而於93年5 月19日出所，嗣於同年9 月12日保護管束期滿未
    經撤銷視為執行完畢等情，有臺灣高等法院被告前案紀錄表
    1 份在卷可查，被告於前案強制戒治執行完畢釋放後，5 年
    內再為本案施用毒品犯行，犯罪事證明確，其所為顯與該條
    例第23條第2 項之規定相符，應予依法論科。
三、查被告行為後，刑法業於94年2 月2 日經總統以華總一義字
    第09400014901 號令修正公布，並於95年7 月1 日施行，刑
    法施行法第1 條之1 亦於95年6 月14日經總統以華總一義字
    第09500085181 號令公布施行，參酌最高法院95年5 月23日
    刑事庭第8 次會議決議，修正後刑法第2 條第1 項之規定，
    係規範行為後法律變更所生新舊法律比較適用之準據法，於
    修正後刑法施行後，應適用修正後刑法第2 條第1 項之規定
    ，為「從舊從輕」之比較。另於比較時應就罪刑有關之共犯
    、未遂犯、想像競合犯、牽連犯、連續犯、結合犯，以及累
    犯加重、自首減輕暨其他法定加減原因（如身分加減）與加
    減比例等一切情形，本於統一性及整體性原則，綜其全部罪
    刑之結果而為比較。本院審酌：修正後刑法第47條關於累犯
    之規定，增加犯罪行為人之再犯係出於「故意」者，始有累
    犯加重之適用。本案被告再犯本案之罪，係出於故意，無論
    依修正前或修正後之刑法第47條規定（修正後係刑法第47條
    第1 項），均構成累犯，依新修正之刑法第2 條第1 項前段
    之規定，應適用行為時之修正前刑法第47條規定論處。
四、按海洛因屬毒品危害防制條例第2 條第2 項第1 款所定之第
    一級毒品，不得非法持有、施用，是核被告所為，係犯毒品
    危害防制條例第10條第1 項之施用第一級毒品罪。被告持有
    第一級毒品海洛因進而施用，其持有海洛因之低度行為，應
    為施用之高度行為所吸收，不另論罪。又被告前於94年間，
    因竊盜案件，經本院以94年度簡字第4535號判處有期徒刑4
    月確定，甫於95年2 月24日縮刑期滿，翌日因徒刑執行完畢
    出監，此有臺灣高等法院被告前案紀錄表1 份在卷可參，其
    於有期徒刑執行完畢後5 年內，再犯本案有期徒刑以上之罪
    ，為累犯，應依修正前刑法第47條規定加重其刑，爰審酌被
    告施用毒品足以戕害身心健康，滋生其他犯罪，惡化社會治
    安，其經觀察、勒戒、強制戒治後，仍再度施用毒品，顯見
    其戒毒之意志不堅，自制力不佳，應有入監矯治之必要，惟
    念及被告施用毒品，戕害己身，本質上屬於病患性行為，且
    其犯後已坦承犯行，公訴人求處有期徒刑10月，應屬允當等
    一切情狀，量處如主文所示之刑，以示懲儆。
據上論斷，應依刑事訴訟法第273 條之1 第1 項、第284 條之1
、第299 條第1 項前段，毒品危害防制條例第10條第1 項，刑法
第2 條第1 項前段、刑法第11條、修正前刑法第47條，判決如主
文。
本案經檢察官甲○○到庭執行職務。
中    華    民    國    95    年    8     月    11    日
                  刑事第九庭    法  官  謝梨敏
以上正本證明與原本無異。
如不服本判決，應於判決送達後10日內，向本院提出上訴狀。
                                書記官  林志衡
中    華    民    國    95    年    8     月    11    日
附錄本判決論罪之法條：
毒品危害防制條例第10條
施用第1級毒品者，處6月以上5年以下有期徒刑。
施用第2級毒品者，處3年以下有期徒刑。


司法院資訊處製作；財團法人民間司法改革基金會備份。
